【裁判字號】    99,上訴,1475
【裁判日期】    990927
【裁判案由】    毒品危害防制條例
【裁判全文】
臺灣高等法院高雄分院刑事判決        99年度上訴字第1475號
上  訴  人
即  被  告  甲○○
上列上訴人因違反毒品危害防制條例案件，不服臺灣高雄地方法
院99年度審訴字第2317號中華民國99年7 月21日第一審判決（起
訴案號：臺灣高雄地方法院檢察署99年度毒偵字第3154號），提
起上訴，本院判決如下：
    主  文
上訴駁回。
    理  由
一、按「不服地方法院之第一審判決而上訴者，應向管轄第二審
    之高等法院為之。上訴書狀應敘述具體理由。上訴書狀未敘
    述上訴理由者，應於上訴期間屆滿後20日內補提理由書於原
    審法院。逾期未補提者，原審法院應定期間先命補正」、「
    第二審法院認為上訴書狀未敘述理由或上訴有第362 條前段
    之情形，應以判決駁回之。但其情形可以補正而未經原審法
    院命其補正者，審判長應定期間先命補正」，民國96年7 月
    4 日修正公布、同年月6 日施行之刑事訴訟法第361 條、第
    367 條分別定有明文。職是，不服地方法院之第一審判決而
    上訴者，其上訴書狀應敘述具體理由，至於上訴理由是否具
    體，係屬第二審法院審查範圍，則不在命補正之列，此參照
    上開條文之修正理由自明。
二、再所稱具體理由，係指須就不服之判決為具體之指摘而言，
    如僅泛稱原判決認事用法不當或採證違法、判決不公等，均
    非具體理由（法院辦理刑事訴訟案件應行注意事項第162 點
    參照）。復按「所謂具體理由，必係依據卷內既有訴訟資料
    或提出新事證，指摘或表明第一審判決有何採證認事、用法
    或量刑等足以影響判決本旨之不當或違法，而構成應予撤銷
    之具體事由，始克當之（例如：依憑證據法則具體指出所採
    證據何以不具證據能力，或依憑卷證資料，明確指出所為證
    據證明力之判斷如何違背經驗、論理法則）；倘僅泛言原判
    決認定事實錯誤、違背法令、量刑失之過重或輕縱，而未依
    上揭意旨指出具體事由，或形式上雖已指出具體事由，然該
    事由縱使屬實，亦不足以認為原判決有何不當或違法者（例
    如：對不具有調查必要性之證據，法院未依聲請調查亦未說
    明理由，或援用證據不當，但除去該證據仍應為同一事實之
    認定），皆難謂係具體理由，俾與第二審上訴制度旨在請求
    第二審法院撤銷、變更第一審不當或違法之判決，以實現個
    案救濟之立法目的相契合，並節制濫行上訴」（最高法院97
    年度台上字第892 號判決意旨參照）。是如上訴理由書狀並
    未依據卷內訴訟資料，具體指摘原判決認事用法有何違法或
    不當之情形，即屬上訴未敘述具體理由。又上訴書狀未敘述
    具體理由者，其上訴即屬於刑事訴訟法第362 條前段所定「
    上訴不合法律上之程式」之情形，第二審法院自應依同法第
    367 條之規定，以判決駁回之。
三、本案上訴人即被告甲○○（下稱被告）不服原審判決提起上
    訴，其上訴書所載理由略謂：被告前雖因犯毒品、竊盜、偽
    造文書、妨害公務等罪，經原審法院以94年度訴字第4061號
    判處有期徒刑8 月、4 月確定，以95年度簡字第6349號判處
    有期徒刑4 月、3 月確定，以95年度簡字第5545號判處有期
    徒刑4 月確定，以95年度易字第2443號判處有期徒刑8 月確
    定，以96年度訴字第3849號判處有期徒刑3 月，減為有期徒
    刑1 月又15日確定，經本院以96年度上訴字第1902號判處有
    期徒刑6 月、6 月確定，上開各罪經定應執行刑及接續執行
    ，於97年12月16日假釋出監，於98年4 月23日假釋期滿，惟
    被告又犯強盜罪，經本院以98年度上訴字第155 號判處有期
    徒刑8 年6 月確定，該強盜罪所處之刑尚待與前開有期徒刑
    合併定應執行刑，是上揭各罪尚未執行完畢，不能論以累犯
    云云。經查：
  (一)原判決認被告所為，係犯毒品危害防制條例第10條第1 項之
    施用第一級毒品罪，被告持有第一級毒品之行為，已為其後
    施用之高度行為所吸收，不另論罪。被告有原判決事實欄所
    載徒刑之宣告及執行完畢之事實，有臺灣高等法院被告前案
    紀錄表可參，其受有期徒刑執行完畢後，5 年內故意再犯本
    件有期徒刑以上之罪，為累犯，應依刑法第47條第1 項之規
    定，加重其刑。審酌被告前經強制戒治、有期徒刑執行完畢
    ，猶不思戒除毒癮，顯見其並無堅定戒癮之意志，惟念其行
    為尚未危害他人，及其犯後坦承犯行，態度尚稱良好等一切
    情狀，因而量處有期徒刑9 月。經核原判決已就刑法第57條
    揭示之各種量刑條件妥為斟酌，認事用法均無違誤，量刑亦
    稱允當，尚無失輕、過重或違反比例原則、平等原則之情形
    。
  (二)被告雖辯稱本案不構成累犯云云。惟查：
  1.被告前因：(1)施用毒品案件，經原審法院以94年度訴字第40
    61號判決判處有期徒刑8 月、4 月，應執行有期徒刑10月確
    定；(2)竊盜案件，經原審法院以95年度簡字第5545號判決判
    處有期徒刑4 月確定；(3)施用毒品案件，經原審法院以95年
    度訴字第3662號判決判處有期徒刑8 月、3 月，應執行有期
    徒刑10月確定；(4)竊盜案件，經原審法院以95年度易字第24
    43號判決判處有期徒刑8 月確定；(5)竊盜案件，經原審法院
    以95年度簡字第6349號判決判處有期徒刑4 月、3 月，應執
    行有期徒刑6 月確定；上開各罪嗣經原審法院以96年度聲減
    字第357 3 號裁定減刑並分別定應執行刑為有期徒刑5 月（
    上開(1)部分）、1 年（上開(2)(3)(4)(5)部分）確定。另因竊盜
    、妨害公務案件，經原審法院以96年度訴字第2061號判決，
    各判處有期徒刑1 年，均減為有期徒刑6 月，應執行有期徒
    刑11月，上訴後，經本院以96年度上訴字第1902號判決駁回
    上訴確定。上開各罪所處之刑接續執行，於97年12月16日縮
    刑期滿假釋出監，於98年4 月23日假釋期滿，假釋未經撤銷
    ，視為執行完畢等情，有臺灣高等法院被告前案紀錄表1 份
    在卷可稽，其受有期徒刑執行完畢後，5 年內故意再犯本件
    有期徒刑以上之罪（被告本案施用第一級毒品海洛因之時間
    為99年4 月12日），係為累犯，自應依刑法第47條第1 項之
    規定加重其刑。
  2.被告雖因偽造文書案件，經原審法院以96年度訴字第3849號
    判決判處有期徒刑3 月，減為有期徒刑1 月又15日確定；復
    因竊盜案件，經原審法院以97年度訴字第1112號判決判處有
    期徒刑4 月，減為有期徒刑2 月，上訴後復撤回上訴確定；
    上開2 罪再經原審法院以99年度審聲字第1343號裁定合併定
    其應執行之刑為有期徒刑3 月又15日確定。另因強盜案件，
    經原審法院以97年度訴字第1112號判決判處有期徒刑8 年6
    月，上訴後經本院以98年度上訴字第155 號判決駁回上訴確
    定。被告上開強盜罪之犯罪時間為95年3 月18日，雖得與前
    開判決所處有期徒刑部分合併定應執行刑，惟原審法院96年
    度聲減字第3573號附表一、二部分，因無從合併定應執行刑
    ，故經裁定減刑並分別定應執行刑為有期徒刑5 月（上開(1)
    部分）、1 年（上開(2)(3)(4)(5)部分）確定，已如上述，則被
    告上開所犯強盜罪所處有期徒刑8 年6 月，縱得與本院96年
    度上訴字第1902號、原審法院96年度聲減字第3573號附表一
    、二所示之罪所處之刑合併定應執行刑，惟亦僅得擇一合併
    定應執行刑，參照最高法院87年度台非字第371 號判決意旨
    ，除得合併定應執行刑部分者外，其餘之罪所處之刑業於98
    年4 月23日假釋期滿，假釋未經撤銷，視為執行完畢。職是
    ，被告雖另有案件尚待定應執行之刑，然並不影響本案施用
    第一級毒品罪應論以累犯之認定。
  3.綜上，足認被告前受有期徒刑執行完畢（98年4 月23日）後
    ，5 年內於99年4 月12日故意再犯本案施用第一級毒品之罪
    ，原判決因而依刑法第47條第1 項之規定，認係累犯而加重
    其刑，並無違誤之處。
  (三)被告之上訴意旨，指摘原判決誤依累犯規定加重其刑，為無
    理由，已如上述，且被告之上訴意旨，並未依據卷內訴訟資
    料，具體指摘原判決認事用法有何違法或不當之情形，顯屬
    上訴未敘述具體理由。核之上揭說明，應認被告之上訴違背
    法律上之程式，自應予以駁回。
四、爰依刑事訴訟法第367 條前段、第372 條，不經言詞辯論，
    逕為判決如主文。
中    華    民    國    99    年    9     月    27    日
                刑事第九庭  審判長法  官  莊秋桃
                                  法  官  田平安
                                  法  官  孫啟強
以上正本證明與原本無異。
如不服本判決應於收受本判決後10日內向本院提出上訴書狀，其
未敘述上訴理由者，並得於提起上訴後10日內向本院補提理由書
狀（均須按他造當事人之人數附繕本）「切勿逕送上級法院」。
中    華    民    國    99    年    9     月    27    日
                                  書記官  劉鴻瑛

司法院資訊處製作；財團法人民間司法改革基金會備份。
